【裁判字號】    90,訴,384
【裁判日期】    900803
【裁判案由】    違反懲治走私條例等
【裁判全文】
臺灣基隆地方法院刑事判決                            九十年度訴字第三八四號
    公  訴  人  臺灣基隆地方法院檢察署檢察官
    被      告  甲○○
右列被告因違反懲治走私條例案件，經檢察官提起公訴（九十年度偵字第一四七三號
、第一六Ｏ七號、第一九三一號），本院判決如左：
    主  文
甲○○私運管制物品進口逾公告數額，處有期徒刑捌月，緩刑肆年。
扣案洋菸ＳＩＬＶＥＲＳＴＡＲＬＥＴ牌壹萬柒仟肆佰包、七星牌貳萬零參佰伍拾包
、峰牌壹萬壹仟包、大衛杜夫牌柒萬貳仟捌佰柒拾包、七星淡菸柒萬肆仟參佰陸拾包
均沒收。
    事  實
一、甲○○係「金達興一六六號」漁船船長，於民國九十年三月三十日中午十二時許
    ，與船員許健富自台北縣野柳漁港報關出海，並在出港後搭載大陸漁工康貴弟、
    蔡金壽、梁定平、溫順英、黃招弟等人（許、康、蔡、梁、溫、黃等六人，業經
    檢察官處分不起訴）後，預定航向東經一二二度三分、北緯二六度五分處海面作
    業捕魚。嗣於當日晚間八時許，在前開彭佳嶼北方海域，甲○○明知某不知名之
    商船載運之洋菸一批（ＳＩＬＶＥＲ  ＳＴＡＲＬＥＴ牌一七、四ＯＯ包、七星
    牌二Ｏ、三五Ｏ包、峰牌一一、ＯＯＯ包、大衛杜夫牌七二、八七Ｏ包、七星淡
    菸七四、三六Ｏ包）係未稅洋菸，仍應允運送進口，並由不知情之船員許健富及
    大陸漁工康貴弟、蔡金壽、梁定平、溫順英、黃招弟等人接駁至船上。而於九十
    年四月一日凌晨四時許，甲○○等人駕駛上開漁船，載運該批未稅洋菸返回台北
    縣金山鄉水尾漁港，而為行政院海岸巡防署海岸巡防總局第一總隊第一四大隊、
    台北、基隆機動查緝隊、海洋巡防總局第一海巡隊會同台北縣警察局金山分局人
    員當場查獲，並扣得上開私菸共計一九五、九八Ｏ包。
二、案經行政院海岸巡防署海岸巡防總局第一總隊第一四大隊報請及台灣省菸酒公賣
    局基隆分局移送台灣基隆地方法院檢察署檢察官偵查起訴。
    理  由
一、訊據被告甲○○對於載運如事實欄所述未稅洋菸進口被查獲之事實，固坦承不諱
    ，惟辯稱：渠所載運之洋菸，係以八萬元之代價，受託交給綽號「阿財」之人，
    因連絡不上「阿財」，且海上風浪達到八、九級，船體無法承受，所以才先將船
    開回台北縣金山鄉水尾漁港，待風浪轉好之後再至約定之接駁地點交貨云云。經
    查：
    （一）被告駕駛「金達興一六六」漁船，於九十年三月三十日中午十二時許，自
          野柳漁港出海，於同年四月一日凌晨四時許返回水尾漁港時，為行政院海
          岸巡防署海岸巡防總局第一總隊第一四大隊等單位人員查獲，並在船上扣
          得未稅洋菸共計一九五、九八Ｏ包之事實，業據被告坦承不諱，且有前述
          未稅洋菸扣案足憑。又被告供稱係於九十年三月三十日中午十二時許，駕
          駛金達興一六六號漁船出海，於同日晚間八時許，在彭佳嶼北方海面，由
          其指揮許健富及大陸漁工康貴弟、蔡金壽、梁定平、溫順英、黃招弟等人
          ，自一不知名商船上接駁前述未稅洋菸上船。被告此部分供詞，核與證人
          許健富、康貴弟、蔡金壽、梁定平、溫順英、黃招弟等人於警訊、偵查中
        之陳述大致相符，且有查獲違反台灣省內菸酒專賣暫行條例案件扣押物品
          表、漁船進出港申請表、船員姓名表、行政院農業委員會漁業執照等附卷
          可稽，堪信被告此部分之自白為真實。
    （二）金達興一六六號漁船係於九十年三月三十日中午十二時許出港，同年四月
          一日凌晨四時許進港，此有機漁船進出港檢查表附於九十年度偵字第一九
          三一號偵查卷內足憑。本件被查獲之未稅洋菸，如係預備在上開被告受託
          地點海域交付綽號「阿財」之人，儘可由該不知名之商船自行在該處等候
          交貨，何須另行花費八萬元代價，委託被告代為轉交？況該不知名商船上
          之人與被告素不相識，如何肯以鉅額數量之洋菸交付被告，而不怕遭被告
          侵吞？再者，被告於九十年三月三十日晚間，即已接駁該批未稅洋菸至船
          上，何以遲至同年四月一日凌晨四時許始行返回水尾漁港？足見其係欲利
          用夜深人靜，選擇漁港稽查較為困難之時間，將該批走私物品運送進港無
          疑，其辯稱風浪太大所以先行進港云云，無非避重就輕之詞，不足採信。
          又被查獲之ＳＩＬＶＥＲ  ＳＴＡＲＬＥＴ牌一七、四ＯＯ包、七星牌二
          Ｏ、三五Ｏ包、峰牌一一、ＯＯＯ包、大衛杜夫牌七二、八七Ｏ包、七星
          淡菸七四、三六Ｏ包，其完稅價格共計新台幣二百九十一萬二千四百五十
          四元，復有財政部基隆關稅局九十年六月十九日基普緝字第九Ｏ一Ｏ三八
          七九號函在卷可憑，其數額已逾行政院依懲治走私條例第二條第四項公告
          之管制物品項目及管制數額，事證明確，被告犯行應堪認定。
二、被告明知為逾公告數額之管制物品，仍予以私運進口，核其所為，係犯懲治走私
    條例第二條第一項之私運管制物品罪。爰審酌被告犯罪動機係在謀取私利，其犯
    行足以助長走私犯罪之猖獗及其犯罪之方法、運送走私物品之數量、犯罪後部分
    坦承犯行之態度等一切情狀，量處如主文所示之刑，以示懲儆。末查被告前未曾
    受有期徒刑以上刑之宣告，有本院被告全國前案紀錄表在卷可按，其因一時失慮
    ，致罹刑章，經此偵查、審判程序教訓，應已知所警惕，而無再犯之虞，本院因
    認前開宣告之刑，以暫不執行為適當，併予宣告緩刑四年，以啟自新。
三、扣案之ＳＩＬＶＥＲ  ＳＴＡＲＬＥＴ牌一七、四ＯＯ包、七星牌二Ｏ、三五Ｏ
    包、峰牌一一、ＯＯＯ包、大衛杜夫牌七二、八七Ｏ包、七星淡菸七四、三六Ｏ
    包，應依台灣省內菸酒專賣暫行條例第四十條第一款之規定沒收之。
四、公訴意旨另以：被告甲○○另犯有違反商標法第六十三條意圖販賣輸入他人仿冒
    商標商品罪。惟按商標法第六十三條所謂意圖販賣而輸入侵害商標專用權之商品
    ，以行為人「明知」所輸入者為同法第六十二條所指之商品及意圖販賣該商品為
    其犯罪構成要件。查本件被告所私運進口之未稅洋菸，均係以保麗龍包裝，此經
    被告陳明在卷，核與證人許健富、康貴弟、蔡金壽、梁定平、溫順英、黃招弟等
    人之陳述相符，又無其他證據足以證明被告確實明知所運送之大衛杜夫牌洋菸，
    係他人所仿冒大衛杜夫商標圖樣之商品及其有販賣該批未稅洋菸之意圖，被告自
    無觸犯商標法第六十三條犯罪可言。惟公訴人認此部分與前開起訴有罪之私運管
    制物品進口部分，係一行為觸犯二罪名之想像競合之裁判上一罪關係，爰不另為
    無罪之諭知，附此敘明。
據上論斷，應依刑事訴訟法第二百九十九條第一項前段、懲治走私條例第二條第一項
、台灣省內菸酒專賣暫行條例第四十條第一款、刑法第十一條前段、第七十四條第一
款，判決如主文。
本案經檢察官周慶華到庭執行職務
中      華  民      國      九十      年      八      月      三    日
                                  臺灣基隆地方法院刑事第三庭
                                      法  官
附錄論罪法條
懲治走私條例第二條第一項
私運管制物品進口、出口逾公告數額者，處七年以下有期徒刑，得併科新台幣二十萬
元以下罰金。


司法院資訊處製作；財團法人民間司法改革基金會備份。
